ro-RO: Instrucțiuni de sterilizare: Fierbere; Se poate spăla în mașina de spălat vase; Se poate încălzi în cuptorul cu microunde; Altele
fi: Sterilointiohjeet: Kiehutus; Astianpesukoneen kestävä; Mikroaaltouunin kestävä; Muu
ko: 살균 지침: 끓이기; 식기세척기 사용 가능; 전자레인지 사용 가능; 기타
pl: Instrukcje sterylizacji: Gotujący; Można myć w zmywarce; Bezpieczne do używania w kuchence mikrofalowej; Inne
ru: Инструкции по стерилизации: Кипячение; Можно мыть в посудомоечной машине; Подходит для СВЧ; Другое
tr: Sterilizasyon talimatları: Kaynatma; Bulaşık makinesinde yıkanabilir; Mikrodalga için güvenli; Diğer
it: Istruzioni di sterilizzazione: Bollitura; Sicuro per la lavastoviglie; Adatto al microonde; Altro
sk-SK: Pokyny na sterilizáciu: Varenie; Vhodné do umývačky riadu; Vhodné do mikrovlnnej rúry; Iné
nb: Instruksjoner for sterilisering: Kokende; Tåler oppvaskmaskin; Mikrobølgesikker; Annet
pt-PT: Instruções de esterilização: Ebulição; Para máquina de lavar louça; Adequado para micro-ondas; Outro
sv: Steriliseringsinstruktioner: Kokande; Diskmaskinsäker; Mikrovågssäker; Övrigt
ja: 減菌の仕方: 煮沸; 食洗機対応; 電子レンジ対応; その他
bg-BG: Инструкции за стерилизация: Варене; Може да се мие в съдомиялна машина; Подходящ за микровълнова фурна; Други
en: Sterilization instructions: Boiling; Dishwasher safe; Microwave safe; Other
de: Sterilisationsanweisungen: Sieden; Spülmaschinenfest; Mikrowellengeeignet; Sonstiges
fr: Instructions de stérilisation: Ébullition; Adapté au lave-vaisselle; Indiqué pour le micro-ondes; Autre
cs: Pokyny pro sterilizaci: Vaření; Vhodné pro mytí v myčce; Vhodné do mikrovlnné trouby; Jiné
hr-HR: Upute za sterilizaciju: Kuhanje; Može se prati u perilici posuđa; Može se zagrijavati u mikrovalnoj pećnici; Ostalo
lt-LT: Sterilizavimo instrukcijos: Virimas; Plaunama indaplovėje; Saugu naudoti mikrobangų krosnelėje; Kita
zh-TW: 消毒說明: 沸騰; 可用洗碗機清洗; 微波安全; 其他
el: Οδηγίες αποστείρωσης: Βράσιμο; Κατάλληλο για πλυντήριο πιάτων; Ασφαλές για φούρνο μικροκυμάτων; Άλλο
nl: Sterilisatie-instructies: Koken; Vaatwasserbestendig; Magnetronveilig; Andere
th: คำแนะนำในการฆ่าเชื้อ: ใช้การต้ม; ล้างในเครื่องล้างจานได้; สามารถเข้าไมโครเวฟได้; อื่นๆ
hu: Sterilizálási utasítások: Főzés; Mosogatógépben mosható; Mikrohullámú sütőben használható; Egyéb
zh-CN: 灭菌说明: 沸腾; 可用洗碗机清洗; 微波安全; 其他
sl-SI: Navodila za sterilizacijo: Vrenje; Pralno v pomivalnem stroju; Varno v mikrovalovni pečici; Drugo
es: Instrucciones de esterilización: Hervor; Apto para lavavajillas; Seguro para usar en microondas; Otros
vi: Hướng dẫn khử trùng: Sôi; An toàn cho máy rửa bát; Lò vi sóng an toàn; Khác
da: Steriliseringsinstruktioner: Kogning; Tåler opvaskemaskine; Tåler mikroovn; Andet
pt-BR: Instruções de esterilização: Ebulição; Adequado para lava-louças; Seguro para micro-ondas; Outro